【裁判字號】    94,家聲,278
【裁判日期】    950120
【裁判案由】    大陸地區判決聲請承認之裁定
【裁判全文】
臺灣高雄地方法院民事裁定             94年度家聲字第278號
聲  請  人  甲○○
                        號
非訟代理人  丙○○
相  對  人  乙○○
上聲請人聲請認可大陸地區民事確定判決事件，本院裁定如下：
    主  文
認可大陸地區福建省福清市人民法院西元二００五年七月十五日
（２００５）融民初字第一０八五號民事確定判決書。
程序費用新臺幣壹仟元由相對人負擔。
    理  由
一、聲請意旨係以：聲請人與相對人於民國九十一年二月二十八
    日在大陸地區福州市民政局辦理結婚登記，聲請人並為相對
    人辦理來臺灣探親事宜，詎聲請人赴臺灣與相對人同居生活
    ，期間因性格不合產生矛盾，常發生爭吵，聲請人於九十二
    年十二月十七日返回大陸後，雙方即失去聯繫，聲請人遂向
    大陸地區福建省福清市人民法院提出離婚訴訟，該法院並於
    民國九十四年七月十五日以（２００５）融民初字第一０八
    五號判決：（一）准予聲請人與相對人離婚。（二）本案受
    理費人民幣五十元，其他訴訟費人民幣七百五十元，公告費
    人民幣五百元，均由聲請人負擔。該判決於九十四年十一月
    二十七日確定生效，該判決書及生效證明書均經財團法人海
    峽交流基金會驗證屬實，爰依臺灣地區與大陸地區人民關係
    條例第七十四條第一項之規定提出本件聲請裁定認可等語。
二、按在大陸地區作成之文書，經行政院設立或指定之機構或委
    託之民間團體驗證者，推定為真正；又在大陸地區作成之民
    事確定判決、民事仲裁判斷，不違背臺灣地區公共秩序或善
    良風俗者，得聲請法院裁定認可；前開規定，以在臺灣地區
    作成之民事確定裁判、民事仲裁判斷，得聲請大陸地區法院
    裁定認可或為執行名義者，始適用之，臺灣地區與大陸地區
    人民關係條例第七條、第七十四條第一項、第三項分別定有
    明文。
三、經查：
（一）聲請人主張其與相對人於九十一年九月十日在大陸地區福
      建省為結婚登記，兩造婚姻，業經大陸地區福建省福清市
      人民法院判准離婚並確定在案之情，業據聲請人提出福建
      省福清市人民法院於九十四年七月十五日以（２００５）
      融民初字第一０八五號民事判決書、福建省福清市人民法
      院於九十四年十一月二十八日出具之生效證明書、中華人
      民共和國福建省福清市公證處（２００５）融正字第七一
      三九四號、第七一三九五號公證書、財團法人海峽交流基
      金會於九十四年十二月十六日以（９４）南核字第０八一
      二九九號、第０八一三００號號證明，及相對人之戶籍謄
      本各一份為證，堪認聲請人之主張為真實。
（二）並觀諸上開判決書內容為：「本院認為，原告甲○○與被
      告乙○○草率登記結婚，其婚姻基礎差，婚後雙方在共同
      生活中，因性格不合，經常發生爭吵，導致夫妻感情破裂
      ，現雙方已斷絕聯繫，原告請求離婚，符合有關法律規定
      ，應予准許」等語，並未違背臺灣地區之公共秩序及善良
      風俗；又大陸地區業於西元一九九八年（即民國八十七年
      ）一月十五日通過「最高人民法院關於人民法院認可臺灣
      地區有關法院民事判決的規定」，並自同年五月二十六日
      起施行，是在臺灣地區作成之民事確定裁判，已得依該規
      定聲請大陸地區之法院裁定認可，揆諸首揭規定，我國法
      院依互惠原則，自得認可大陸地區所作成之確定判決。本
      件聲請於法有據，應予認可。
四、依非訟事件法第二十一條第二項、第二十四條第一項，民事
    訴訟法第七十八條，裁定如主文。
中    華    民    國    95    年    1     月    20    日
                  家事法庭法  官  程克琳
上為正本係照原本作成。
如對本裁定抗告須於裁定送達後10日內向本院提出抗告狀
中    華    民    國    95    年    1     月    20    日
                          書記官  王治華


司法院資訊處製作；財團法人民間司法改革基金會備份。
